【裁判字號】    92,訴,10
【裁判日期】    920227
【裁判案由】    毒品危害防制條例
【裁判全文】
臺灣高雄地方法院刑事判決                            九十二年度訴字第一號
    公  訴  人  臺灣高雄地方法院檢察署檢察官
    被      告  甲○○  男  三.
右列被告因違反毒品危害防制條例案件，經檢察官提起公訴（九十一年度毒偵字第七
三三三號），本院判決如左：
    主  文
甲○○連續施用第一級毒品，累犯，處有期徒刑壹年肆月。扣案第一級毒品海洛因貳
袋（淨重壹點肆公克、包裝重零點肆貳公克）均沒收銷燬之。
    事  實
一、甲○○前於民國八十五年間因違反麻醉藥品管理條例及肅清煙毒條例等案件，分
    別經本院以八十五年訴字第一八九０號判決有期徒刑三月，如易科罰金，以三百
    元折算一日，及以八十五年年訴字第二七０九號判決有期徒刑二年二月，均上訴
    於台灣高等法院高雄分院，分別於八十六年三月二十五日，以八十五年上訴字第
    二一二一號將原判決撤銷，改判有期徒刑五月，如易科罰金以三百元折算一日，
    及於八十六年三月十八日上訴駁回確定，並於八十六年九月二十六日以八十六年
    聲字第二八一號裁定定應執行有期徒刑二年四月確定，指揮書執畢日期為八十八
    年七月十八日，而於八十七年八月十三日縮短刑期假釋出監，假釋期滿未經撤銷
    視為執行完畢。甲○○竟不知記取毒品戕害身心之惡，而於八十九年間因施用毒
    品，經本院以八十九年毒聲字第七三五０號裁定送勒戒處所觀察、勒戒後，認無
    繼續施用毒品傾向，由台灣高雄地方法院檢察署檢察官於九十年一月十六日以八
    十九年毒偵字第三四八０號為不起訴處分確定。詎甲○○於五年內復基於施用第
    一級毒品海洛因及第二級毒品安非他命（施用第二級毒品部分，業經本院於九十
    一年十一月二十二日以九十一年度易字第二一七０號判決有期徒刑九月，現上訴
    於台灣高等法院高雄分院以九十一年上易字第一八０七號審理中）之概括犯意，
    於九十年九月間起（起訴書誤載為五月六日）將毒品海洛因捲入香菸內之方式施
    用毒品海洛因，於九十年九月十六日二時五分許回溯二十四小時內，在不詳處所
    ，施用毒品海洛因，於前開時間，甲○○搭乘友人黃明泰所駕駛之車號ＹＹ—一
    一三三號自小客車欲前往台南，行經國道一號高速公路三百三十八公里北向處（
    位於高雄縣路竹鄉），為警攔停，當場見甲○○從褲子口袋掏出一女用小錢並丟
    棄在護欄旁，員警拾獲即發現內有二包白色粉末，而查悉前情。並報請台灣高雄
    地方法院檢察署偵辦，於同日經諭知交保而飭回甲○○。甲○○仍承前開施用毒
    品海洛因之概括犯意，復於九十一年五月二十四日二十時三十分許回溯二十四小
    時內之某時，在台南市○區○○○街一號之「納多利汽車賓館」一一０號房內以
    前開方式施用毒品海洛因，並於前開時間，為警臨檢查獲，而查悉前情，並扣得
    安非他命一袋（淨重零點九公克），經本院以九十年度毒聲字第五五六七號裁定
    送觀察、勒戒後，認有繼續施用毒品之傾向，復以九十一年毒聲字第三四九八號
    裁定送戒治處所強制戒治。
三、案經內政部警政署國道公路警察局報請台灣高雄地方法院檢察署檢察官偵查起訴
    ，及台南市警察局第一分局報請台灣台南地方法院檢察署檢察官呈請台灣高等法
    院檢察署檢察長令移轉台灣高雄地方法院檢察署檢察官併案偵查辦理。
    理  由
一、右揭犯罪事實，業據被告於本院調查時坦承：於連續於前開時間、地點施用毒品
    海洛因等情無訛，且被告為警查獲所採尿液經送請檢驗，除有呈甲基安非他命陽
    性反應外，並均有呈海洛因代謝後之嗎啡陽性反應，有內政部警政署國道公路警
    察局及台南市警察局第一分局偵辦涉嫌毒品危害防制條例案送驗尿液及年籍對照
    表二紙、高雄縣政府衛生局九十年時月十五日以九０煙檢字第一六四一至一六四
    六號之煙毒尿液檢驗成績書及台南市衛生局檢驗成績書各一份均附卷可稽，又於
    前開時間查獲被告時所扣得毒品海洛因二袋，有搜索扣押證明筆錄、扣押物品清
    單各一份及相片一幀亦在卷可憑，且扣案白粉二包，經送檢驗，均含有第一級第
    六項毒品海洛因成分，合計淨重一點四公克（包裝重零點四二公克）等情，有法
    務部調查局以（九０）陸一字第九０一八０二六一號鑑定通知書一紙在卷可按。
    此外，並有內政部警政署國道公路警察局新市分隊查緝報告書一份附卷足參。
二、次查，被告前於八十九年間因施用毒品，經本院以八十九年毒聲字第七三五０號
    裁定送勒戒處所觀察、勒戒後，認無繼續施用毒品傾向，由台灣高雄地方法院檢
    察署檢察官於九十年一月十六日以八十九年毒偵字第三四八０號為不起訴處分確
    定，有被告刑案資料查註紀錄表及前開不起訴處分書在卷可按，於不起訴處分後
    五年內，又犯本件連續施用第一級毒品海洛因之犯行，經本院以九十年度毒聲字
    第五五六七號裁定送觀察、勒戒後，認有繼續施用毒品之傾向，復經本院以九十
    一年毒聲字第三四九八號裁定入戒治處所強制戒治，亦有前揭裁定書附卷可憑。
三、綜前說明，堪認被告之自白與事實相符，本件事證明確，被告犯行堪以認定。
四、核被告甲○○所為，係犯毒品危害防制條例第十條第一項施用第一級毒品罪。被
    告持有第一級毒品海洛因之低度行為已為施用第一級毒品海洛因之高度行為所吸
    收不另論罪，又被告先後多次施用第一級毒品海洛因之犯行，時間緊接，犯罪構
    成要件相同，顯係基於概括犯意所為，應依連續犯之規定論以一罪，並加重其刑
    。又被告前於八十五年間因違反麻醉藥品管理條例及肅清煙毒條例等案件，分別
    經本院以八十五年訴字第一八九０號判決有期徒刑三月，如易科罰金，以三百元
    折算一日，及以八十五年年訴字第二七０九號判決有期徒刑二年二月，均上訴於
    台灣高等法院高雄分院，分別於八十六年三月二十五日，以八十五年上訴字第二
    一二一號將原判決撤銷，改判有期徒刑五月，如易科罰金以三百元折算一日，及
    於八十六年三月十八日上訴駁回確定，並於八十六年九月二十六日以八十六年聲
    字第二八一號裁定定應執行有期徒刑二年四月確定，甲○○於八十六年六月十三
    日入監服刑，指揮書執畢日期為八十八年七月十八日，而於八十七年八月十三日
    縮短刑期假釋出監，假釋期滿未經撤銷視為執行完畢，有台灣高等法院被告全國
    前案紀錄表一份附卷可佐，其前受有期徒刑執行完畢，於五年以內再犯本件最重
    本刑為有期徒刑以上刑之罪，為累犯，應依刑法第四十七條之規定加重其刑。並
    依法遞加重之。爰審酌被告前已曾因施用第一級毒品海洛因之情節而經觀察、勒
    戒後，因無繼續施用毒品之傾向，已經為不起訴處分確定，猶不知悔改，戒除毒
    癮惡習，縱於為警查獲並經交保後，仍再繼續施用而復犯本罪，顯見其並無確切
    戒斷毒品之決心，及其施用毒品之種類、施用之時間，對於己身之戕害，及對於
    公共秩序之不良影響，於本院審理時始坦承犯行之在庭態度等一切情狀，量處如
    主文所示之刑。
五、扣案毒品海洛因二袋（合計淨重一點四公克、包裝重零點四二公克），為毒品，
    依毒品危害防制條例第十八條第一項前段規定，沒收銷燬之。又被告於九十一年
    五月二十四日二十時許，在前開納多利汽車賓館一一０號房為警查獲時，所扣得
    第二級毒品安非他命一包（淨重零點九公克），業經本院以九十一年度易字第二
    一七０號判決沒收銷燬，且與本案無關，爰不另為沒收銷燬之諭知，附此說明。
據上論斷，應依刑事訴訟法第二百九十九條第一項前段，毒品危害防制條例第十條第
一項、第十八條第一項前段，刑法第十一條前段、第五十六條、第四十七條，判決如
主文。
本案經檢察官黃元冠到庭執行職務。
中      華      民      國    九十二    年      二      月    二十七    日
                        臺灣高雄地方法院刑事第三庭
                            法    官  程克琳
右正本證明與原本無異。
如不服本判決，應於判決送達後十日內，向本院提出上訴狀。
                             書記官    梁瑜玲
中    華    民    國      九十二      年      三      月      三      日
【附錄本判決論罪科刑法條】
毒品危害防制條例第十條：
施用第一級毒品者，處六月以上五年以下有期徒刑。
施用第二級毒品者，處三年以下有期徒刑。


司法院資訊處製作；財團法人民間司法改革基金會備份。
